【裁判字號】    90,易,220
【裁判日期】    900730
【裁判案由】    妨害自由
【裁判全文】
臺灣臺東地方法院刑事判決                            九十年度易字第二二號
    公  訴  人  臺灣臺東地方法院檢察署檢察官
    被      告  乙○○
                丙○○
右列被告因妨害自由案件，經檢察官提起公訴（九十年度偵字第六○四號），本院判
決如左：
    主  文
乙○○以加害財產之事，恐嚇他人致生危害於安全，處拘役參拾伍日，如易科罰金，
以參佰元折算壹日。
丙○○以加害生命、財產之事，恐嚇他人致生危害於安全，處拘役參拾伍日，如易科
罰金，以參佰元折算壹日。
    事  實
一、乙○○與甲○○係夫妻關係，二人因故分居，於民國八十九年七月二十六日乙○○至甲○○所經營位於臺東縣臺東市○○街五七號之服飾店內，乙○○為取得戶
    口名簿為由與甲○○發生爭吵，乙○○竟基於恐嚇之犯意，以加害財產之事對甲○○恫稱將讓甲○○無法再開店作生意等語，使甲○○心生畏懼，致生危害於甲○○之安全。於九十年一月二十三日下午六時許，乙○○與丙○○兄弟一同至臺
    東縣臺東市○○街五七號欲帶回乙○○與甲○○所生之子女一同在除夕夜晚餐，
    甲○○不從，丙○○竟基於恐嚇之犯意，以加害生命、財產之事對甲○○恫稱要
    找人打死甲○○，並要甲○○之服飾店無法經營下去等語，亦使甲○○心生畏懼
    ，致生危害於甲○○之安全。
二、案經被害人甲○○訴由臺東縣警察局臺東分局報請臺灣臺東地方法院檢察署檢察
    官偵查起訴。
    理  由
一、訊據被告乙○○固坦承於八十九年七月二十六日有至告訴人服飾店內與告訴人發
    生爭執，被告乙○○、丙○○並坦承有於九十年一月二十三日下午六時許，一同
    至臺東縣臺東市○○街五七號欲帶回乙○○與甲○○所生之子女一同在除夕夜晚
    餐，惟均矢口否認有何恐嚇之犯行。經查，右揭犯罪事實，業據告訴人甲○○指
    訴歷歷，且與證人即被告乙○○與告訴人甲○○所生之子丁○○本院審理時證述
    「一次是在八十九年七月二十六日爸爸（乙○○）向媽媽說不要讓她開店下去，
    另外一次是在九十年一月二十三日除夕當天我爸爸與伯父（丙○○）一起到店裡
    面找媽媽，伯父向媽媽說要找人打死媽媽，並要讓媽媽的店不能開下去」之情節
    相符，並經被告乙○○與告訴人甲○○所生之女戊○○、己○○及告訴人之母戴
    賴菊妹在本院審理時證述屬實，丁○○、戊○○、己○○為被告乙○○之子女及
    被告丙○○之姪子、姪女，且丁○○年僅十三歲、戊○○年僅十五歲、己○○年
    僅十四歲，衡情應無設詞誣陷之理，則被告二人所辯顯係推卸責任之詞，不足採
    信，事證明確，被告二人之犯行堪以認定。
二、核被告乙○○、丙○○所為，係各犯刑法第三百零五條之恐嚇罪。爰審酌被告等
    之品行、犯罪之動機、目的、手段、犯罪時所受之刺激、被害人所受危害程度及
    被告等犯罪後猶推卸責任之態度等一切情狀，分別量處如主文所示之刑，並諭知
    易科罰金之折算標準。
據上論斷，應依刑事訴訟法第二百九十九條第一項前段、刑法第三百零五條、第四十
一條第一項前段、罰金罰鍰提高標準條例第一條前段、第二條，判決如主文。
本案經檢察官江文君到庭執行職務。
中      華      民      國      九十      年      七      月    三十    日
                                  臺灣臺東地方法院刑事庭
                                          法  官  范智達
右正本證明與原本無異。
如不服本判決，應於判決送達後十日內向本院提出上訴狀。（須附繕本）
「切勿逕送上級法院」
                                          書記官  賴淑芬
中      華      民      國      九十      年      七      月    三十    日
附錄本案論罪科刑法條全文：
刑法第三百零五條
以加害生命、身體、自由、名譽、財產之事，恐嚇他人致生危害於安全者，處二年以
下有期徒刑、拘役或三百元以下罰金。


司法院資訊處製作；財團法人民間司法改革基金會備份。
